【裁判字號】    98,聲,1572
【裁判日期】    980604
【裁判案由】    聲明異議
【裁判全文】
臺灣桃園地方法院刑事裁定              98年度聲字第1572號
聲 請 人
即受刑人  甲○○
上列聲請人即受刑人因違反毒品危害防制條例等案件，對臺灣桃
園地方法院檢察署檢察官之執行指揮書（98年執減更新字第94號
）聲明異議，本院裁定如下：
    主    文
異議駁回。
    理    由
一、本件聲請意旨略以：聲請人即受刑人前因違反毒品危害防制
    條例等案件，先後經本院判處有期徒刑4 月、7 月及6 月確
    定，並經本院以95年度聲字第1497號裁定定其應執行刑為有
    期徒刑1 年4 月（原聲請書誤載為1 年，應予更正），其於
    94年11月22日入監執行，並於95年10月31日縮刑期滿，復因
    另涉犯販賣第一級毒品罪而於95年11月1 日接續羈押，而該
    販賣第一級毒品罪經最高法院於96年7 月26日以96年度台上
    字第4025號判決駁回上訴而確定，並接續執行該案之有期徒
    刑13年，嗣前開各罪刑經本院以98年度聲減字第8 號裁定減
    刑並定其應執行刑為有期徒刑13年6 月後，由臺灣桃園地方
    法院檢察署檢察官換發98年執檢更新字第94號執行指揮書，
    惟前開各罪刑經定應執行行之刑後，其刑期起算日應為94年
    11月22日，該執行指揮書上刑期起算日卻記載為96年7 月26
    日，爰依刑事訴訟法第484 條規定對檢察官前述指揮之不當
    聲明異議，求以裁定撤銷並更為妥適之處分云云。
二、按受刑人或其法定代理人或配偶以檢察官執行之指揮為不當
    者，得向諭知該裁判之法院聲明異議，為刑事訴訟法第484
    條定有明文，所謂「檢察官執行之指揮不當」，係指檢察官
    執行之指揮違法及執行方法不當等情形而言，本案聲請人即
    受刑人甲○○以檢察官所換發執行指揮書（98年執減更新字
    第94號）所載刑期起算日期有誤之不當，顯係以檢察官執行
    之指揮為不當聲明異議，核與前揭法條規定相符，合先敘明
    。
三、次按裁判確定前羈押之日數，以一日抵有期徒刑或拘役一日
    ，刑法第46條第1 項定有明文。再按裁判確定前之羈押與有
    期徒刑之執行，其性質並不相同，而刑法第四十六條（修正
    後改列為第46條第1 項）規定：「裁判確定前羈押之日數，
    以一日抵有期徒刑或拘役一日…」，乃就裁判確定前之羈押
    與有期徒刑或拘役之執行，故必待所宣告之有期徒刑或拘役
    於應執行時經檢察官指揮執行，始有折抵日數之可言，亦有
    最高法院79年度台抗字第387 號裁定可參。復按裁判除保安
    處分者外，於確定後執行之，刑事訴訟法第456 條亦有明文
    。是以裁判之執行，除保安處分者外，須待裁判確定後，方
    執行之，裁判確定前之羈押，僅涉及有期徒刑之折抵。經查
    ：聲請人即受刑人甲○○前因違反毒品危害防制條例等案件
    ，先後經本院判處有期徒刑4 月、7 月、6 月確定，而前述
    有期徒刑4 月部分先由受刑人於94年4 月26日以易科罰金執
    行完畢後，前開各罪另經本院以95年度聲字第1497號裁定定
    其應執行刑為有期徒刑1 年4 月，並由臺灣桃園地方法院檢
    察署檢察官換發95年執更新字第855 號執行指揮書（執行前
    案），應執行有期徒刑1 年4 月，因其中有期徒刑4 月已易
    科金完畢，僅執行殘刑1 年，並無羈押或折抵日數，其於94
    年11月22日入監執行，嗣於95年10月31日縮刑期滿，惟聲請
    人甲○○因另於93年間涉犯販賣第一級毒品案件而自上開徒
    刑執行期滿後翌日即95年11月1 日起至96年7 月25日止羈押
    。嗣該案經臺灣高等法院以96年度上訴字第1271號改判有期
    徒刑13年，雖聲請人甲○○上訴，惟經最高法院於於96年7
    月26日以96年度台上字第4025號判決駁回上訴確定後，另由
    臺灣桃園地方法院檢察署檢察官換發96年執丙字第490 號執
    行指揮書（執行後案），應執行有期徒刑13年，羈押折抵日
    自95年11月1 日起至96年7 月25日止共267 日，刑期起算日
    並自96年7 月26日起算。復因聲請人前開所犯案件之各罪中
    有合於中華民國九十六年罪犯減刑條例所定之減刑要件並屬
    判決確定前所犯數罪而得定一應執行之刑，遂經聲請由本院
    以98年度聲減字第8 號裁定減刑並定其應執行之刑為有期徒
    刑13年6 月，後經臺灣桃園地方法院檢察署檢察官換發98年
    執檢更新字第94號執行指揮書，並註銷前開96年執丙字第49
    0 號執行指揮書，應執行有期徒刑13年6 月，羈押折抵日自
    95年11月1 日起至96年7 月25日止共267 日，刑期起算日並
    自96年7 月26日起算，執行期滿日為108 年1 月1 日，上揭
    各情分別有各該執行指揮書、本院裁定及臺灣高等法院被告
    前案紀錄表在卷可稽。則本件聲請人甲○○涉犯販賣第一級
    毒品案件部分既係在96年7 月26日始確定，該部分裁判之執
    行，揆諸上開規定，刑期之執行起算日自以裁判確定日為之
    ，而前述之執行前案、後案既非接續執行，是臺灣桃園地方
    法院檢察署檢察官換發98年執檢更新字第94號執行指揮書之
    刑期起算日以96年7 月26日自屬有據，是聲請人驟指該執行
    指揮書有前開不當，核無理由，應予駁回。綜上論斷，應依
    刑事訴訟法第486 條，裁定如主文。
中    華    民    國    98    年    6     月    4     日
                  刑事第七庭    法  官  連雅婷
以上正本證明與原本無異。
如不服本裁定，應於裁定送達後5 日內向本院提出抗告狀。
                                書記官  張尹嫚
中    華    民    國    98    年    6     月    9     日


司法院資訊處製作；財團法人民間司法改革基金會備份。
